【裁判字號】    96,訴,4802
【裁判日期】    970610
【裁判案由】    強盜等
【裁判全文】
臺灣臺中地方法院刑事判決              96年度訴字第4802號
公  訴  人  臺灣臺中地方法院檢察署檢察官
被      告  甲○○
                    現於臺灣臺中戒治所強制戒治中
義務辯護人  袁烈輝律師
被      告  丁○○
                    現另案於臺灣臺中監獄臺中分監執行中
指定辯護人  本院公設辯護人  戊○○
被      告  己○○
                    現於臺灣臺中監獄羈押中
選任辯護人  黃逸仁律師
被      告  丙○○
                    現另案於臺灣桃園看守所羈押中
義務辯護人  蘇若龍律師
上列被告等因強盜等案件，經檢察官提起公訴（96年度偵字第
28735號）、移送併辦 (97年度偵字第2172號)及追加起訴 (97年
度追字第13號)，本院判決如下：
    主    文
甲○○、己○○共同意圖為自己不法之所有，攜帶兇器，以強暴
、脅迫至使不能抗拒，而取他人之物，均累犯，各處有期徒刑柒
年肆月；又共同未經許可，持有可發射子彈具有殺傷力之改造槍
枝，均累犯，各處有期徒刑參年肆月，併科罰金新臺幣壹拾萬元
，罰金如易服勞役，以新臺幣壹仟元折算壹日，扣案如附表所示
之改造槍枝均沒收；均應執行有期徒刑拾年貳月，併科罰金新臺
幣壹拾萬元，罰金如易服勞役，以新臺幣壹仟元折算壹日，扣案
如附表所示之改造槍枝均沒收。
丁○○共同以非法方法剝奪人之行動自由，累犯，處有期徒刑玖
月；又共同未經許可，持有可發射子彈具有殺傷力之改造槍枝，
累犯，處有期徒刑參年貳月，併科罰金新臺幣伍萬元，罰金如易
服勞役，以新臺幣壹仟元折算壹日，扣案如附表所示之改造槍枝
均沒收；應執行有期徒刑參年陸月，併科罰金新臺幣伍萬元，罰
金如易服勞役，以新臺幣壹仟元折算壹日，扣案如附表所示之改
造槍枝均沒收。
丙○○共同意圖為自己不法之所有，攜帶兇器，以強暴、脅迫至
使不能抗拒，而取他人之物，累犯，處有期徒刑柒年肆月；又意
圖供自己及他人犯罪，未經許可，出借可發射子彈具有殺傷力之
改造槍枝，累犯，處有期徒刑柒年貳月，併科罰金新臺幣壹拾伍
萬元，罰金如易服勞役，以新臺幣壹仟元折算壹日，扣案如附表
所示之改造槍枝均沒收；應執行有期徒刑拾貳年貳月，併科罰金
新臺幣壹拾伍萬元，罰金如易服勞役，以新臺幣壹仟元折算壹日
，扣案如附表所示之改造槍枝均沒收。
    犯罪事實
一、甲○○，綽號「阿草」，其於民國90、91年間因贓物、詐欺
    等案件，經臺灣高等法院臺中分院以90年度上易字第1283
    號判決有期徒刑4月，及臺灣嘉義地方法院以92年度易字第
    196號判決有期徒刑7月，嗣定應執行有期徒刑10月，於95
    年5月3日執行完畢。己○○，綽號「賴達」，其於94年間因
    毒品危害防制條例案件，經本院以94年度易字第426號判決
    有期徒刑6月，於95年1月9日易科罰金執行完畢。丙○○於
    87、89年間分別因竊盜罪、毒品危害防制條例等案件，於90
    年9月7日入監接續執行，至95年4月18日縮刑假釋期滿執行
    完。丁○○，綽號「阿樹」，其於93、94年間分別因毒品危
    害防制條例、脫逃罪、妨害自由及竊盜等案件，經定應執行
    有期徒刑2年1月，於95年10月31日縮刑期滿執行完畢。甲○○、己○○、丁○○及丙○○4人均不知悔改，甲○○得知
    乙○○經常身懷現金鉅款，竟意圖為自己不法之所有，且基
    於持有如附表所示改造槍枝強盜之犯意，夥同有犯意聯絡之
    友人己○○，由己○○聯絡有共同加重強盜犯意聯絡之丙○○，丙○○即攜帶可發射子彈具有殺傷力之改造雙管霰彈槍
    （槍枝管制編號0000000000號，下稱霰彈槍）1支、改造仿
    BERETTA廠M9型手槍（槍枝管制編號0000000000號，下稱仿
    BERETTA手槍）   (原起訴書誤載為92FS型)   1支、改造仿
    WALTHER廠PPK/S型半自動手槍（槍枝管制編號0000000000號
    ，下稱仿WALTHE R手槍）1支自桃園南下，己○○於96年7月
    7日凌晨5時，先至桃園地區接應丙○○，而甲○○聯絡邀請
    丁○○一同前往處理債務、可賺一些錢，遂使未有強盜犯意
    之丁○○萌生共同剝奪他人行動自由之犯意聯絡，而由丁○○駕駛其向不知情之友人簡淑敏借得之三菱牌白色自小客車
    （原車號不詳，丁○○改懸不明他車號牌），嗣甲○○、丁○○、己○○及丙○○於96年7月7日上午8時許，在臺中縣
    清水鎮之紫雲巖會合後，由丁○○駕駛上開自小客車，搭載
    甲○○、己○○及丙○○，同至臺中縣清水鎮○○路73號之
    玉聖宮附近等候乙○○，至同日上午約9時30分許，乙○○
    駕駛車號6Q-7679號之賓士牌C320型自小客車行經上址，甲○○即駕駛上開三菱白色自小客車搭載己○○、丙○○、丁○○3人尾隨於後，嗣乙○○行車至臺中縣清水鎮○○○路6
    號旁之空地小解，己○○、丁○○及丙○○見機下車，而丙○○意圖供自己及甲○○、己○○、丁○○犯罪之用，隨即
    將改造BERETTA手槍1支出借己○○持有，將改造霰彈槍1支
    出借丁○○持有，自己持有改造WALTHER手槍1支，甲○○則
    留在上開三菱牌白色自小客車內，嗣開車駛離現場，而己○○、丙○○及丁○○則持上開槍枝，強押乙○○上其原駕駛
    之前開賓士自小客車，丙○○並持上開改造WALT  HER手槍1
    支，毆打乙○○的臉部，上車後改由己○○駕駛，丁○○、
    丙○○分別在後座坐在乙○○之左右側，丙○○並持槍抵住
    乙○○以為脅持，至使乙○○不能抗拒，要求乙○○脫下仿
    勞力士手錶1只，並取走車上留下之摩托羅拉牌W22 0型行動
    電話1支（原配門號0000000000號）及該輛賓士自小客車後
    ，開車回至清水鎮○○路73號玉聖宮附近，讓乙○○下車；
    之後丙○○將上開出借之2支槍枝收回，並攜帶上揭行動電
    話及駕駛上開車號6Q-7679號賓士自小客車北上，丙○○將
    上揭摩托羅拉牌W220型行動電話1支交付予其弟邱國益，而
    前開仿勞力士手錶1只交由己○○，己○○再轉送予不知情
    之友人許志忠。
    嗣丙○○、己○○分別因另案在押，由臺灣臺中地方法院檢
    察署檢察官於96年10月30日，指揮司法警察官拘提甲○○、
    丁○○到案，而查悉上情，並查得乙○○之仿勞力士手錶1
    只。
二、案經內政部警政署刑事警察局、臺中縣警察局暨該局清水分
    局報請及臺灣臺中地方法院檢察署檢察官指揮偵辦後偵查起
    訴。
    理    由
一、證據能力部分：
(一)、按被害人乃被告以外之人，本質上屬於證人，其陳述被害
      經過，亦應依人證之法定偵查、審判程序具結，方得作為
      證據，最高法院93年台上字第6578號著有判例，故本件被
      害人即證人乙○○於96年10月30日檢察官偵查時具結證述
      之證言，自有證據能力，合先敘明。
(二)、次按刑事訴訟法第159條之1所規定被告以外之人於偵查中
      向檢察官所為之陳述，除顯有不可信之情況者外，得為證
      據。其立法理由係以偵查中對被告以外之人所為之偵查筆
      錄，或被告以外之人向檢察官所提之書面陳述，性質上均
      屬傳聞證據，且常為認定被告有罪之證據，自理論上言，
      如未予被告反對詰問、適當辯解之機會，一律准其為證據
      ，似與當事人進行主義之精神不無扞格之處，對被告之防
      禦權亦有所妨礙，然刑事訴訟法規定檢察官代表國家偵查
      犯罪、實施公訴，依法有訊問被告、證人、鑑定人之權，
      且實務運作時，偵查中檢察官向被告以外之人所取得之陳
      述，原則上均能遵守法律規定，不致違法取供，其可信性
      甚高，為兼顧理論與實務，而對被告以外之人於偵查中向
      檢察官所為之陳述，除顯有不可信之情況者外，得為證據
      。乃同法第159條第1項所謂得作為證據之「法律有規定者
      」之一，為有關證據能力之規定，係屬於證據容許性之範
      疇。而被告之反對詰問權係指訴訟上被告有在公判庭當面
      詰問證人，以求發現真實之權利，此與證據能力係指符合
      法律所規定之證據適格，而得成為證明犯罪事實存在與否
      之證據資格，性質上並非相同，否則，如被告以外之人於
      本案審判中所為之陳述，與其先前在檢察官偵查中所為之
      陳述不符時，即謂後者無證據能力，依同法第155條第2項
      規定，即悉數摒除不用，僅能採取其於本案審判中之陳述
      作為判斷之依據，按之現行刑事訴訟法關於傳聞證據排除
      例外之規定，殊難謂為的論。共同被告於偵查中受訊問時
      ，該共同被告就關於其他共同被告部分之陳述，不論其係
      以共同被告身分，抑或經轉換為證人經具結所為之陳述，
      於符合刑事訴訟法第159條之1第2項傳聞例外之規定，均
      有其證據能力之情形，最高法院96年台上字第7448號判決
      、96年台上字第5673號判決均可資參照；是本院審核共同
      被告即證人丙○○於檢察官訊問時所具結證述之證言，核
      無何顯不可信之情況，依上開規定及說明，自得作為證據
      。
(三)、按被告以外之人於審判外之言詞或書面陳述，除法律有規
      定者外，不得作為證據，刑事訴訟法第159條第1項定有明
      文，此即學理上所稱「傳聞證據排除法則」。被告以外之
      人於審判外之陳述，雖不符同法第159條之1至第159條之4
      之規定，而經當事人於審判程序同意作為證據，法院審酌
      該言詞陳述或書面陳述作成時之情況，認為適當者，亦得
      為證據。當事人、代理人或辯護人於法院調查證據時，知
      有第159條第1項不得為證據之情形，而未於言詞辯論終結
      前聲明異議者，視為有前項之同意，亦為同法第第159條
      之5所明定。而鑒於採用傳聞證據排除法則之重要理由之
      一，係因傳聞證據未經當事人之反詰問予以覈實，若當事
      人願放棄對原供述人之反對詰問時，原則上即可承認該傳
      聞證據之證據能力，而揆諸我國刑事訴訟法第159條之5之
      立法理由，除參照前述傳聞證據排除法則之基本法理外，
      亦參考日本刑事訴訟法第326條之立法例，查日本刑事審
      判實務之運作，有關檢察官及被告均同意作為證據之傳聞
      書面材料或陳述，可直接援引該國刑事訴訟法第326條作
      為傳聞例外之法律依據，僅在檢察官與被告不同意之情況
      下，乃須根據其他傳聞例外規定俾以斟酌該等書面材料或
      陳述是否具有證據能力，在當事人間無爭執之案件中，傳
      聞證據基本上均可依據前引規定提出於法院使用。據此，
      我國刑事訴訟法第159條之5之適用應可作同上之解釋，本
      件證人邱國益在檢察官偵訊時所證述之內容，固為被告以
      外之人在審判外之陳述，屬傳聞證據，惟被告甲○○、己○○及丙○○3人及其等辯護人就前開審判外之陳述，迄
      於言詞辯論終結前，對於該證詞之證據能力並未為異議之
      聲明，而本院審酌證人邱國益陳述作成時之情況，核無違
      法取證及證明力明顯過低而顯有不可信之瑕疵及情況，亦
      認為以之作為證據為適當，故依上開規定及說明，前開證
      人邱國益之陳述，自得作為證據。
二、訊據被告甲○○、己○○及丙○○3人對於上開犯罪事實均
    坦承不諱，核與被害人乙○○在本院審理及檢察官偵訊時所
    具結證述之情節大致相符，復經證人邱國益在檢察官訊問時
    證稱其自被告丙○○處受交付上開摩托羅拉牌W220型行動電
    話1支之情，並有現場附近作案用車監視器畫面11張、被害
    人受傷照片2張、贓物認領保管單1張在卷可稽，且有如附表
    所示之改造槍枝扣案可證，扣案之如附表所示之改造槍枝3
    支，經送請內政部警政署刑事警察局鑑驗結果：(一) 送鑑
    雙管霰彈槍1枝（槍枝管制編號0000000000號），認係土造
    轉輪霰彈槍，擊發功能正常，可供擊發適用子彈使用，具有
    殺傷力，(二)送改造手槍1枝（槍枝管制編號0000000000號
    ），認係改造手槍，由仿BERETTA廠M9型半自動手槍製造之
    槍枝，換裝土造金屬槍管而成，擊發功能正常，可供擊發適
    用子彈使用，具有殺傷力，(三) 送鑑改造手槍1枝（槍枝管
    制編號0000000000號），認係改造手槍，由仿WALTHER廠PPK
    /S型半自動手槍製造之槍枝，換裝土造金屬槍管而成，擊發
    功能正常，可供擊發適用子彈使用，具有殺傷力等情，亦有
    內政部警政署刑事警察局96年8月3日刑鑑字第0960120077號
    槍彈鑑定書1份附卷足憑（見上開第2196號卷二頁130至135
    ），是被告甲○○、己○○及丙○○3人之自白與事實相符
    ，本件事證明確，其等上揭犯行堪以認定，應依法論科。
三、訊據被告丁○○對於剝奪被害人行動自由之事實坦認不諱，
    惟堅詞否認未有與被告甲○○3人強盜被害人且其未持有附
    表所示改造槍枝，其辯稱：伊不知被告甲○○3人去強盜，
    伊到現場才知道要押被害人處理債務，伊未拿槍押住被害人
    ，伊僅係拿1個黑色袋子準備要套住被害人的頭，但後來也
    沒有套，槍枝係被告丙○○要拿被害人手錶時，將槍枝放在
    伊坐的前座處等詞，經查：
(一)、證人即共同被告甲○○在本院審理時證稱：伊聽一個朋友
      提到，被害人乙○○出門帶很多錢，伊與乙○○不是很熟
      ，知道他住在清水，時常到我朋友住處，伊與被告己○○
      都有聽到，己○○聽到後表示要去帶他的朋友來搶乙○○
      ，伊即打電話給丁○○，並叫他過來，表示要去賺錢，但
      是沒有說要做什麼等情(見本院卷頁160反)，其中證人甲○○一度證稱：案發前幾天，伊帶阿樹(即丁○○)及己○○到友人吳阿滿的家，有告訴他們二人乙○○會在附近出
      入，伊沒有向阿樹明講要去行搶乙○○，但是他心中應該
      有數，因為伊等還去看地形，以便掌握乙○○出入的行蹤
      之詞 (見本院卷頁162反至163) ，然其證述「被告丁○○
      應該有數」之證言，應屬其主觀憶測之詞，尚難遽信，況
      其嗣復證稱：伊沒有告訴丁○○要行搶，只表示要帶丁○○去賺錢，所以帶丁○○去看地形之情 (見本院卷頁164)
      ，故實難逕認定被告丁○○主觀上已有與被告甲○○及己○○共同強盜被害人之犯意聯絡，再參酌被害人所指證被
      告己○○及丙○○強盜其財物之情節，即證人即被害人乙○○在本院審理時證述：坐在伊右手邊即丁○○有無拿槍
      伊沒有注意到，…坐在伊左手邊即丙○○有拿手上的手錶
      ，因為丙○○要伊將手錶拔下來，所以伊就將手錶拔下來
      等語 (見本院卷頁158反)，及其在檢察官訊問時具結證稱
      ：伊同意於96年10月25日在刑事警察局中部犯罪打擊中心
      六隊五組辦公室所為指證筆錄作為證言之一部分，…當時
      駕駛伊車輛之歹徒 (即己○○) 問伊有無現金，伊告知沒
      有錢，坐在左手邊之歹徒 (即丙○○) 要伊將手錶拔下，
      伊拔下後交給丙○○，…是丙○○持槍打伊臉部並脅迫交
      出車輛鑰匙，…坐在伊右手邊的歹徒 (即丁○○) 比較未
      說話等情 (見臺灣臺中地方法院檢察署96年度他字2196號
      卷二頁82、96年度警聲搜字第4580號頁18至19) ，以及共
      同被告己○○證述犯罪謀議之內容，即其到庭證稱：在車
      上，有談到看到被害人就將他押起來之情   (見本院卷頁
      168)  ，而按共同正犯之成立，固只須具有犯意之聯絡，
      行為之分擔為已足，並不以每一階段犯行均經參與為必要
      ，然殊不論被告丁○○所辯稱其係要處理債務而強押被害
      人之詞，是否可採，依上開所述，在無相關證據證明被告
      丁○○於事前與被告甲○○、己○○及丙○○3人有所協
      議，及其於行為現場當時，基於與在場實施犯罪之被告己○○及丙○○間相互之認識，而以共同犯罪之意思參與之
      情形下，實難認定對被害人所實施強盜財物之犯行，係在
      其主觀認知之犯罪計劃範圍內，另按共同正犯間，非僅就
      自己實施之行為負其責任，並在犯意聯絡之範圍內，對於
      他共同正犯所實施之行為，亦應共同負責，若他犯所實施
      之行為，超越原計劃之範圍，而為其所難預見者，則僅應
      就其所知之程度，令負責任，未可概以共同正犯論。最高
      去院92 年台上字第774號判決可資照，本件，綜前所述，
      被告丁○○應甲○○之邀，係意在共同處理債務以賺一些
      錢，則其無不法所有之意圖甚明，是被告丁○○應就其認
      識及參與實施之持附表所示改造槍枝強押被害人處理債務
      之共同未經許可持有如附表所示可發射子彈具有殺傷力改
      造槍枝，及共同以非法方法剝奪人之行動自由等犯行，負
      其責任。
(二)、被告丁○○對於其下車後以何方法強押被害人坐上前開賓
      士自小客車一事，前後翻異其供詞，其先於檢察官訊問時
      供稱：伊有拿一個黑色套子套被害人的頭，但被己○○的
      朋友(即丙○○)拿掉了之詞（見上開第2196號偵卷二頁92
      )，嗣於本院訊問時改稱：伊有拿一黑色套子套被害人的
      頭，但被害人自己掀開，就沒有再強迫之詞(見本院96年
      度聲羈字1906卷頁9），復於本院審理時供稱：黑色袋子
      準備要套住被害人的頭，但後來也沒有套云云(見本院卷
      頁160)，足見被告丁○○在強押被害人上車之現場，是否
      僅拿著一個黑色袋子，已屬有疑義；而證人即共同被告丙○○雖到庭證稱：因為道上習慣出門要帶一長二短，伊將
      一把92型改造手槍交給己○○，因與丁○○不熟，不敢將
      槍交給他，伊自己將另一支92型改造手槍插腰際，手拿一
      支改造雙管散彈槍，丁○○一直很緊張，傻傻的拿著塑膠
      袋等詞(見本院卷頁169至171），惟其證詞內容業與被害
      人乙○○到庭具結證述：3個人押伊時，就有看到3人均有
      持槍，每個人各持有1槍，槍總共有3支，為2小1大槍械，
      但時間已久，已忘記何人拿何種槍械，伊被押上車之前，
      有看到歹徒3人各拿1支槍械，伊當時在車外被押時，有看
      到一個黑色塑膠袋，裡面裝著1支大型長長的槍械的樣子
      ，押伊上車之前，槍械有露出來，押上車之後，又以塑膠
      袋套住，是長型的槍枝，伊只看到一半槍型露出等語 (見
      本院卷頁158至160) 相左，但被害人所證述被告丁○○持
      有附表所示改造槍枝之情，核與證人即共同被告己○○在
      本院審理時證稱：看到目標後才下車，由丙○○各交付槍
      枝一支給我們…除了甲○○之外，應該是要下去的人都分
      一支…有講到看到被害人，我們要拿槍下車，把他帶上車
      ，其實沒有押他，因為被害人有看到我們的槍，所以只是
      叫被害人上車就上車了等情相符    (見本院卷頁167反至
      168)，且證人即共同被告丙○○在檢察官訊問時具結證述
      ：伊看到被害人出現後，開始分配槍枝，給己○○一支92
      、給丁○○一支長槍，伊自己拿短槍等語（見上開第2196
      號偵卷二頁85），亦與被害人上開證述被告丁○○係持有
      長槍1支即如附表所示改造雙管霰彈槍即長槍之事相一致
      ，應認為被害人在本院指證證言為真實可採，且共同被告
      丙○○在檢察官訊問時所為具結證言內容，較為真實可信
      ，故共同被告丙○○上揭在本院審理時所為之證言，要難
      採認為真實而認定被告丁○○未有持有如附表所示改造槍
      枝之犯行，從而，被告丁○○辯稱其未持有如附表所示改
      違槍枝之詞，無法採信。
三、按所謂結夥，應以在場共同正犯或在場參與分擔實犯罪之人
    為限，不包括同謀共同正犯在內；各結夥犯相互間應有意思
    之聯絡，若不知情而加入竊盜之實施，或不知正犯犯罪之情
    形而幫同實施，亦不能算入結夥數內。最高法院76年度台上
    字第7210號、23年度上字第1220號、46年度台上366號均著
    有判例可參；本件，綜前二所述，被告甲○○並未參與實施
    強盜被害人財物之犯行，其係與當場實施強盜犯行之被告己○○及丙○○有強盜之犯意聯絡，為同謀共同正犯，且被告
    丁○○雖加入實施強押剝奪被害人行動自由之犯行，但未有
    證據證明其與被告甲○○、己○○及丙○○3人間有強盜之
    犯意聯絡，依前揭說明，被告甲○○及丁○○均不能算入結
    夥三人之內，故被告甲○○、己○○及丙○○3人，以附表
    所示具有殺傷力之改造手槍，以強暴、脅迫被害人乙○○致
    使其不能抗拒而取其財物，係犯強盜罪而有刑法第321條第1
    項第3款之攜帶兇器之情形，核均係犯刑法第330條第1項之
    攜帶兇器強盜罪，而不構成同法第330條第1項之結夥3人以
    上強盜罪，且被告甲○○、己○○及丙○○3人有犯意聯絡
    及行為分擔，均為共同正犯，該部分起訴法條認尚構成刑法
    第330條第1項之結夥3人以上強盜罪，因與上開同法第330條
    第1項之攜帶兇器強盜罪，係屬實質上一罪之關係，本院自
    不另為無罪之諭知，在此敘明。又被告丁○○上開所為另犯
    刑法第302條第1項以非法方法剝奪人之行動自由罪，該部分
    起訴法條認係違犯刑法第330條第1項之攜帶兇器強盜罪，容
    有未洽，惟因妨害自由為強盜罪之部分行為，其起訴基本事
    實相同，爰依法變更起訴法條，併此敘明。被告丁○○所犯
    以非法方法剝奪人行動自由之犯行，與被告甲○○、己○○
    及丙○○3人所犯強盜犯行內含違犯剝奪人行動自由之部分
    行為，有犯意聯絡及行為分擔，為共同正犯。次查改造槍枝
    係屬於槍砲彈藥刀械管制條例第4條第1項第1款所稱之槍砲
    ；是核被告甲○○、己○○及丁○○係犯槍砲彈藥刀械管制
    條例第8條第4項之未經許可持有可發射子彈具有殺傷力之改
    造手槍罪，被告甲○○、己○○及丁○○就上開未經許可持
    有可發射子彈具有殺傷力之改造手槍罪，有犯意聯絡及行為
    分擔，均為共同正犯；被告丙○○所為，係犯槍砲彈藥刀械
    管制條例第8條第3項之意圖供自己及他人犯罪，未經許可出
    借可發射子彈具有殺傷力之改造手槍罪，其持有未經許可出
    借可發射子彈具有殺傷力之改造手槍之犯行，已為出借行為
    所吸收，而不另論罪；又被告甲○○於90、91年間因贓物、
    詐欺等案件，經臺灣高等法院臺中分院以90年度上易字第
    1283號判決有期徒刑4月，及臺灣嘉義地方法院以92 年度易
    字第196號判決有期徒刑7月，嗣定應執行有期徒刑10  月，
    於95年5月3日執行完畢，被告己○○於94年間因毒品危害防
    制條例案件，經本院以94年度易字第426號判決有期徒刑6月
    ，於95年1月9日易科罰金執行完畢，丙○○於87、89年間分
    別因竊盜罪、毒品危害防制條例等案件，於90年9月7日入監
    接續執行，至95年4月18日縮刑假釋期滿執行完畢，及被告
    丁○○於93、94  年間分別因毒品危害防制條例、脫逃罪、
    妨害自由及竊盜等案件，經定應執行有期徒刑2年1月，於95
    年10月31日縮刑期滿執行完畢，此均有臺灣高等法院被告前
    案紀錄表及臺灣臺中地方法院檢察署刑案資料查註紀錄表在
    卷足憑，其等於五年內故意再犯有期徒刑以上之本罪，均為
    累犯，應依法加重其刑。核被告甲○○、己○○所犯上開未
    經許可持有可發射子彈具有殺傷力之改造手槍罪、攜帶兇器
    強盜罪，及被告丁○○所犯未經許可持有可發射子彈具有殺
    傷力之改造手槍罪、以非法方法剝奪人之行動自由罪，以及
    被告丙○○所犯未經許可出借可發射子彈具有殺傷力之改造
    手槍罪、攜帶兇器強盜罪，均屬犯意各別，行為互殊，應予
    數罪併罰。爰審酌被告甲○○、己○○、丁○○及丙○○4
    人明知並未經主管機關許可不得持有、出借槍枝，仍為持有
    、出借等行為，且其等持以為強盜被害人財物、剝奪被害人
    行動自由等犯罪，對被害人已造成實質之損害，其等均屬年
    青力壯之人，惟不思以正當方法賺取財物，為圖謀不法之利
    益，不知尊重他人之財產權，竟實施上開犯罪，干擾被害人
    之經濟生活，對社會秩序影響非輕，惟念其犯罪所得非鉅，
    及被告等人犯罪之動機、目的、手段、所生危害及被告甲○○、己○○及丙○○3人犯後均能坦承犯行、態度尚稱良好
    ，及被告丁○○犯後僅坦承部分犯行、態度非佳等一切情狀
    ，各量處如主文所示之刑，並定其等應執行刑，且各就併科
    罰金部分諭知易服勞役之折算標準，以示懲儆。公訴人及蒞
    庭檢察官雖具體求刑被告甲○○應執行有期徒刑13年6月、
    被告己○○有期徒刑12年5月、被告丙○○有期徒刑13年7月
    ，但本院綜合上揭各情，認量處如主文所示之刑，已足資懲
    儆，公訴人及蒞庭檢察官之具體求刑，尚屬過重，併予敘明
    。末扣案如附表所示之物，係屬槍砲彈藥刀械管制條例所規
    範之槍枝，為違禁物，應依刑法第38條第1項第1款之規定宣
    告沒收。
據上論斷，應依刑事訴訟法第299條第1項前段、第300條，槍砲
彈藥刀械管制條例第8條第3、4項，刑法第11條前段、第28條、
第330條第1項、第302條第1項、第47條第1項、第42條第3項前段
、第51條第5款、第38條第1項第1款，刑法施行法第1條之1，判
決如主文。
本案經檢察官庚○○到庭執行職務
中    華    民    國    97    年    6    月    10     日
                  刑事第三庭  審判長法  官  賴恭利
                                    法  官  陳思成
                                    法  官  楊曉惠
以上正本證明與原本無異。
如不服本判決，應於收受送達後10日內向本院提出上訴書狀（應
敘述具體理由並附繕本）。
上訴書如未敘述理由，應於上訴期間屆滿後20日內補提理由書於
本院。
                                    書記官  陳玲誼
中    華    民    國    97    年    6    月    10     日
附錄論罪科刑法條
槍砲彈藥刀械管制條例第8條
未經許可，製造、販賣或運輸鋼筆槍、瓦斯槍、麻醉槍、獵槍、
空氣槍或第4條第1項第1款所定其他可發射金屬或子彈具有殺傷
力之各式槍砲者，處無期徒刑或5年以上有期徒刑，併科新臺幣1
千萬元以下罰金。
未經許可，轉讓、出租或出借前項所列槍枝者，處5年以上有期
徒刑，併科新臺幣 1 千萬元以下罰金。
意圖供自己或他人犯罪之用，而犯前二項之罪者，處無期徒刑或
7 年以上有期徒刑，併科新臺幣 1 千萬元以下罰金。
未經許可，持有、寄藏或意圖販賣而陳列第1項所列槍枝者，處3
年以上10年以下有期徒刑，併科新臺幣700萬元以下罰金。
第1項至第3項之未遂犯罰之。
刑法第330條：
犯強盜罪而有第321條第1項各款情形之一者，處七年以上有期徒
刑。
刑法第302條
私行拘禁或以其他非法方法，剝奪人之行動自由者，處五年以下
有期徒刑、拘役或三百元以下罰金。
因而致人於死者，處無期徒刑或七年以上有期徒刑，致重傷者，
處三年以上十年以下有期徒刑。
第一項之未遂犯罰之。
附表
   一、雙管霰彈槍1枝（槍枝管制編號0000000000號），認係土
       造轉輪霰彈槍，擊發功能正常，可供擊發適用子彈使用
       ，具有殺傷力。
   二、改造手槍1枝（槍枝管制編號0000000000號），認係改造
       手槍，由仿BERETTA廠M9型半自動手槍製造之槍枝，換裝
       土造金屬槍管而成，擊發功能正常，可供擊發適用子彈
       使用，具有殺傷力。
   三、送鑑改造手槍1枝（槍枝管制編號0000000000號），認係
       改造手槍，由仿WALTHER廠PPK/S型半自動手槍製造之槍
       枝，換裝土造金屬槍管而成，擊發功能正常，可供擊發
       適用子彈使用，具有殺傷力。


司法院資訊處製作；財團法人民間司法改革基金會備份。
